【裁判字號】    95,裁,1295
【裁判日期】    950622
【裁判案由】    新型專利舉發
【裁判全文】
最  高  行  政  法  院  裁  定
                                     95年度裁字第01295號
上  訴  人  乙○○
訴訟代理人  楊祺雄律師
            劉法正律師
被 上訴 人  經濟部智慧財產局
代  表  人  蔡練生
被上訴人參加人
            川奇機械股份有限公司
代  表  人  甲○○
上列當事人間因新型專利舉發事件，上訴人對於中華民國93年12
月22日臺北高等行政法院92年度訴字第4315號判決，提起上訴，
本院裁定如下：
    主  文
上訴駁回。
上訴審訴訟費用由上訴人負擔。
    理  由
一、按對於高等行政法院判決上訴，非以其違背法令為理由，不
    得為之，行政訴訟法第242條定有明文。是對於高等行政法
    院判決上訴，若未具體說明原判決違背何項法令、不適用或
    如何適用不當之具體情事，即非主張原判決違背法令以為上
    訴理由，其上訴不應准許。
二、本件上訴意旨略謂：本件參加人（即被舉發人）既自認CM-9
    39LT電腦控制組貼底生產線係依系爭案所實施，而舉發證據
    8：何源成聲明書記載：「根據何源成本人之判斷，公告258
    868新型專利（即系爭案）之申請專利範圍及圖示之第5圖及
    第4圖，係為CM-939LT型號之產品。」，故CM-939LT電腦控
    制組貼底生產線係依系爭案所實施，殆無疑義；又，CM-939
    LT電腦控制組貼底生產線早於系爭案申請前已有公開銷售之
    實（請參附件3：報價單），是依本院93年度判字第686號等
    判決揭示，當事人進行主義之精神，上訴人已盡舉證責任，
    除非被上訴人或參加人提出反證，否則應認系爭案之技術特
    徵已完全揭露於CM-939LT電腦控制組貼底生產線，而有違專
    利法第98條第1項第1款之規定；詎原審不查，竟謂：「各舉
    發證據均難證明系爭案有違專利法第98條第1項第1款及第2
    項規定」，顯悖於當事人進行主義，彰彰甚明。原審就參加
    人自認CM-939LT電腦控制組貼底生產線已揭露系爭案技術特
    徵乙節置若罔聞，且悖於當事人進行主義等語。惟查撤銷訴
    訟，當事人主張之事實，雖經他造自認，行政法院仍應調查
    其他必要之證據，行政訴訟法第134條定有明文。準此，原
    審不受參加人自認之拘束，斟酌全辯論意旨及調查證據之結
    果而為判斷，殊無違背法令之可言。其他上訴論旨，無非就
    原審取捨證據、認定事實之職權行使謂為不當，然並未具體
    指明原判決有何違背法令之情事，依首開規定及說明，其上
    訴為不合法，應予駁回。
三、依行政訴訟法第249條第1項前段、第104條、民事訴訟法第
    95條、第78條，裁定如主文。
中    華    民    國    95    年    6     月    22    日
                  第二庭審判長法  官  廖  政  雄
                              法  官  林  清  祥
                              法  官  鍾  耀  光
                              法  官  姜  仁  脩
                              法  官  胡  國  棟
以  上  正  本  證  明  與  原  本  無  異
中    華    民    國    95    年    6     月    22    日
                              書記官  張  雅  琴


司法院資訊處製作；財團法人民間司法改革基金會備份。
